---
title: "Tratar imagen con R"
author: "Daniel Marín"
date: "13 de agosto de 2018"
output: html_document
---

Instalamos los paquetes

```{r eval=FALSE}
install.packages(c("OpenImageR","ClusterR"))
```

Ubicamos nuestro directorio de trabajo

```{r eval=FALSE}
getwd() #Obtenemos el directorio de trabajo
setwd("../Desktop/Imagenes en R") #Cambiamos directorio de trabajo

```

Cargamos las librerias

```{r message=FALSE, warning=FALSE}
library(OpenImageR)
library(ClusterR)
```
Cargamos la imagen del gato

```{r}
imagen <- "Gato.jpg"
img <-OpenImageR::readImage(imagen)
```

Redimencionamos la imagen

```{r}
imagen.rescal <- resizeImage(img, 350, 350, method = "bilinear" )
```

* __nearest = __ Simplemente aumenta el tamaño de cada píxel.
* __Bilineal = __ Tiene en cuenta los valores en los píxeles conocidos que rodean a uno
dado en una vecindad de los 2x2 píxeles más cercanos. y Luego promedio estos valores para obtener el nuevo varlor.


Mostrar imagen

```{r}
imageShow(img)
```

Vectorizar la imagen

```{r}
img.vector <- apply(imagen.rescal, 3, as.vector)
dim(img.vector)
```

Utilizamos el metodo de minibatch para segmentar la imagen

```{r}
mbkm <- MiniBatchKmeans(img.vector,clusters =10, batch_size = 20, num_init =5,
                        max_iters = 100, init_fraction = 0.2, early_stop_iter = 10
                        , verbose = F, initializer = "kmeans++")

```

* __Clusters = __ Es el número de cluster que queremos
* __ batch_size = __ Es el ta,año del mini batch
* __ num_init = __ Número de veces que el algoritmos debe ser corrido con diferentes centriodes
* __ max_iters = __ Numero maximo de iteraciones 
* __ init_fraction = __ Porcentaje de datos para inicializar los centros
* __ initializer = __ Metodo de inicio optimal_init, quantile_init, kmeans++ and random.
* __ early_stop_iter = __ Número de iteraciones despues de calcular los centroids con el mejor error cuadratico medio.
* __ verbose __ = Indica si queremos que el proceso se muestre.


```{r}
mbkm
```


Predeccimos sobre el modelo construido anteriormente

```{r}
prmb <- predict_MBatchKMeans(img.vector,mbkm$centroids)
```

Obtenemos los k centroides

```{r}
getcetro <- mbkm$centroids
```

Construimos la nueva imagen predicha

```{r}
newimg <- getcetro[prmb,]
```

Redimencionamos la nueva imagen

```{r}
dim(newimg) <- c(nrow(imagen.rescal),ncol(imagen.rescal),3)
```

Mostramos la nueva imagen

```{r}
imageShow(newimg)
```


## Exportar las imagen

```{r}
pdf(file="Gato.pre.pdf",width = 3000, height = 3000,)
imageShow(newimg)
dev.off()
```




